【裁判字號】    89,易,4302
【裁判日期】    891122
【裁判案由】    傷害
【裁判全文】
臺灣高雄地方法院刑事判決                        八十九年度易字第四三二號
    公  訴  人  臺灣高雄地方法院檢察署檢察官
    被      告  甲○○
    被      告  丁○○
    被      告  己○○
    被      告  戊○○
右列被告等因傷害案件，經檢察官提起公訴（八十九年度偵字第一一八八八號），本
院判決如左︰
    主  文
甲○○、丁○○共同傷害人之身體，各處拘役參拾日，如易科罰金，均以佰元折算
壹日。木棍壹支，沒收。
己○○、戊○○共同傷害人之身體，各處拘役伍拾日，如易科罰金，均以佰元折算
壹日。安全帽壹頂，沒收。
    事  實
一、甲○○與丁○○係夫妻關係，己○○、戊○○係姊妹關係。緣甲○○夫婦與廖景
    楠共同在高雄市○○區○○路三四二號經營聖昱瓦斯行，廖景楠並雇用己○○擔
    任該瓦斯行之會計。於民國八十九年四月二日下午九時三十分許，在上開瓦斯行
    ，因丁○○欲向己○○索當日之營業額，遭己○○藉詞拒絕交出，二人遂起爭執
    互相拉扯推打，己○○並以口咬丁○○之右前臂，甲○○及戊○○見狀，甲○○
    即與丁○○、己○○即與戊○○分別共同基於傷害之犯意聯絡，由甲○○持木棍
    一支，戊○○持安全帽一頂加入互毆，致甲○○受有頭部挫傷、雙上肢六處擦傷
    （１２ｘ１公分）（２ｘ０．１公分）（１．５ｘ０公分）（１．５ｘ０．１公
    分）（２ｘ０．１公分）（１ｘ０．１公分）；丁○○受有頭部挫傷、右前臂挫
    傷（３ｘ３公分）、右上臂挫傷（２ｘ２公分）、左手及左前臂共三處挫傷（２
    ｘ０．２公分）（６ｘ０．２公分）（１ｘ０．２公分）；己○○受有頭部兩側
    顳部血腫（各為５ｘ５公分、８ｘ８公分）、左側臉頰瘀腫（５ｘ５公分）；戊○○受有左手瘀腫２ｘ２公分及背部瘀腫５ｘ４公分等傷害。
二、案經甲○○、丁○○、己○○、戊○○分別訴由高雄市政府警察局移送台灣高雄
    地方法院檢察署檢察官偵查起訴。
    理  由
一、訊據被告甲○○、丁○○對於有於右揭時地與己○○、戊○○發生爭執及互有拉
    扯之事實，固供承不諱；訊據被告己○○、戊○○對於有於右揭時地與甲○○、
    丁○○有發生爭執之事實，亦供承不諱，惟均矢口否認有何傷害之犯行，被告甲○○、丁○○均辯稱：伊等並未持木棍毆打己○○、戊○○云云；被告己○○、
    戊○○則辯稱：伊等並未持安全帽毆打甲○○、丁○○，伊等係被毆者，並未出
    手毆打云云。惟查，右揭犯罪事實，業據被告四人互為指訴綦詳，並有驗傷診斷
    證明書四紙附卷可稽。證人丙○○於本院調查程序中結證稱：伊有於案發時到達
    現場處理，當時被告四人已停毆，只有吵架，伊有看到丁○○手上有被咬之新傷
    口；伊在現場有看到己○○、戊○○其中一人手上持有安全帽一頂等語；證人吳
    崑成、黃建彰於本院調查程序中均結證稱：伊等有目擊被告四人互拉互毆，己○○的眼睛有遭打傷，甲○○手拿木棍等語，又依被告四人之受傷部位及程度觀之
    ，渠等之受傷部位多在頭部及手臂，被告甲○○、丁○○受傷範圍較嚴重及廣泛
    ，而衡以雙方人數均為二人，又其中有三人係女性，僅被告甲○○係男性，且男
    女先天即有生理上之差別，倘被告己○○、戊○○未輔以工具毆打被告甲○○、
    丁○○，何以渠等所受之傷勢較被告甲○○及丁○○輕微。又依被告戊○○之驗
    傷單上之傷勢觀之，其受有頭部兩側之血腫之傷害，該傷勢應非徒手毆打即可致
    。而被告戊○○既見自己及其妹即被告己○○遭被告甲○○、丁○○二人毆打，
    衡情無不反擊之理。足認被告四人確有分持工具互毆之情事。被告己○○雖另辯
    以：被告甲○○、丁○○二人之傷勢，係因掃墓受傷而來云云，然被告甲○○、
    丁○○二人所受之傷害，均係挫傷，而非割傷或其他傷害，此觀渠等二人之驗傷
    診斷書甚明，而被告己○○復未能舉出具體事證以佐其說，是其所述，純屬個人
    臆測之詞。又被告己○○雖另庭呈證人乙○○之錄音帶以證其詞，然本院依其所
    陳報之地址傳訊證人乙○○到庭作證，然並未到庭，此有送達證書一紙附卷可稽
    ，而該錄音內容因僅屬審判外之陳述，依法不得作為證據，且本件事證既明，亦
    無須就此部分調查。綜上所述，被告四人所辯，顯係事後避重就輕之詞，要無可
    採。本件事證明確，被告四人之犯行洵堪認定。
二、核被告四人所為，均係犯刑法第二百七十七條第一項之傷害罪。被告甲○○、丁○○間；被告己○○、戊○○間，分別有犯意之聯絡，行為之分擔，均為共同正
    犯。爰審酌被告四人犯罪之動機、手段、被告甲○○、丁○○受傷程度較重；被
    告己○○、戊○○較輕，被告甲○○、丁○○犯後坦承部分犯行；被告己○○、
    戊○○犯後否認全部犯行等一切情狀，各量處如主文所示之刑，並均諭知易科罰
    金之折算標準。木棍一支，為被告甲○○所有供其與被告丁○○共犯罪所用之物
    ；安全帽一頂，為被告戊○○所有供其與被告己○○共犯罪所用之物，雖均未據
    扣案，然不能證明業已滅失，均應依法宣告沒收。
據上論斷，應依刑事訴訟法第二百九十九條第一項前段，刑法第二十八條、第二百七
十七條第一項、第四十一條、第三十八條第一項第二款，罰金罰鍰提高標準條例第一
條前段、第二條，判決如主文。
本案經檢察官蔡麗宜到庭執行職務。
中      華      民      國    八十九    年     十一     月    二十二    日
                      臺灣高雄地方法院刑事第七庭
                                        法  官  何  悅  芳
右正本證明與原本無異。
如不服本判決，應於送達後十日內，向本院提出上訴狀。
                                        書記官  吳  良  美
中      華      民      國    八十九    年     十一     月    二十三    日
附錄本判決論罪之法條全文
刑法第二百七十七條條第一項
傷害人之身體或健康者，處三年以下有期徒刑、拘役或一千元以罰金。


司法院資訊處製作；財團法人民間司法改革基金會備份。
